臺灣花蓮地方法院民事裁定　　　　　　　 100年度聲字第67號
聲　請　人　江杭蓉
代　理　人　陳孝忠
上列聲請人就本院100年度簡上字第17號事件，聲請法官迴避，
本院裁定如下：
    主  文
聲請駁回。
    理  由
一、按民事訴訟法第32條第7 款規定法官曾參與該訴訟事件之前
    審裁判或仲裁者，應自行迴避；係指凡在更審前曾參與該訴
    訟事件裁判之法官，不問係在何審級，均包括在內。又民事
    訴訟法第33條第1項第2款謂足認法官執行職務有偏頗之虞之
    情形，係指法官於訴訟之結果有利害關係或於當事人有親交
    嫌怨等客觀事實，足使人疑其為不公平之審判者而言；倘僅
    憑當事人之主觀臆測，或不滿法官進行訴訟遲緩，或認法官
    就其聲明之證據不為調查、鑑定，尚不得謂其有偏頗之虞，
    若法官僅係訴訟進行指揮不當，或於曉諭發問態度欠佳，在
    當事人主觀上疑其有偏頗之虞者，亦不能認為其有聲請迴避
    之原因，且當事人主張之迴避原因，依同法第34條第2 項、
    第284 條之規定，應提出能即時調查之證據以釋明之，最高
    法院69年台抗字第457號判例、90年度台抗字第39號判例、8
    6 年度台抗字第265號裁定分別可資參照。
二、本件聲請意旨略以：聲請人於本院提出本票債權不存在及確
    認抵押權不存在等二訴，並經本院分別以99年花簡字第 163
    號、99年度訴字第88號進行審理，上開二事件為事實上同一
    關係，而本件100年簡上字第17號為99年花簡字第163號之上
    訴事件，承審本件上訴事件之法官為99年訴字第88號之審判
    長，符合民事訴訟法第32條第7 款之規定為有迴避之原因。
    又若認為本件非前開同一案件，本案之承審法官因而對該事
    實上同一案件有強烈且確定之非空白心證，顯然已有偏頗之
    虞，為此，另依同法第33條第1項第2款規定聲請承審法官迴
    避云云。
三、經查：(一)本院99年訴字第88號為確認抵押權不存在等事件
    ，99年花簡字第163 號為確認本票債權不存在事件，兩者為
    不同之訴訟標的，本非同一事件，且99年度訴字第88號並非
    99年度簡上字第17號之前審事件，彼此間並無前後審理之訴
    訟關係，此均經本院調閱相關案卷查明無訛，縱99年度訴字
    第88號事件之承審法官為99年度簡上字第17事件之受命法官
    ，仍不符合上述民事訴訟法第32條第7 款之迴避原因，其理
    甚明。(二)聲請人另謂本件受命法官已有強烈心證有偏頗之
    虞云云，惟並未提出足供本院即時調查之證據，以釋明本件
    受命法官於訴訟之結果有利害關係或於當事人有親交嫌怨，
    足使人疑其為不公平審判之情事，其此部分之主張顯係出於
    主觀臆測，揆諸首引說明，仍與聲請法官迴避之要件不符。
四、綜上，本件聲請人所為主張均無理由，自應駁回其聲請，爰
    裁定如主文。
中    華    民    國   100    年    6     月    21    日
                          臺灣花蓮地方法院民事庭
                              審判長法官  湯文章
                              法      官  楊碧惠
                              法      官  陳鈺林
以上正本證明係照原本作成。
如不服本裁定，應於裁定送達後10日內向本院提出抗告狀（須按
他造當事人之人數附繕本），並繳納抗告費新臺幣壹仟元。
中    華    民    國   100    年    6     月    21    日
                              法院書記官  許志豪